ru: Характеристики блокировочного коврика: Сумка/чехол в комплекте; Двусторонняя разметка; Складной; Отверстия для подвешивания; Термостойкий; Линейки по краям; Нескользящее основание; Органайзер для булавок в комплекте; Сворачивающийся; Водостойкий; Водонепроницаемый; Другое
ko: 블로킹 매트 기능: 휴대용 가방/케이스 포함; 양면 표시; 접이식; 행잉 홀; 내열성; 가장자리 눈금자; 미끄럼 방지 바닥; 핀 보관함 포함; 롤형; 내수성; 방수; 기타
hr-HR: Značajke podloge za oblikovanje: Uključena torba/kofer za nošenje; Dvostrane oznake; Sklopivo; Rupe za vješanje; Otporno na toplinu; Mjerna ravnala na rubovima; Protuklizna baza; Uključeno spremište za igle; Na rolanje; Vodootporno; Nepromočivo; Ostalo
fr: Caractéristiques du tapis de blocage: Sac/étui de transport inclus; Marquages double face; Pliable; Trous de suspension; Résistant à la chaleur; Règles de mesure sur les bords; Base antidérapante; Rangement pour épingles inclus; Enroulable; Résistant à l’eau; Imperméable; Autre
bg-BG: Функции на подложките за блокиране: С включена чанта/кутия; Двустранни маркировки; Сгъваеми; Отвори за закачване; Устойчиви на топлина; Измервателни линийки по краищата; Неплъзгаща се основа; С включено съхранение за карфици; Навиващи се; Водоотблъскващи; Водоустойчиви; Други
zh-TW: 阻擋墊功能: 包含提袋/收納盒; 雙面標記; 可折疊; 掛孔; 耐熱; 邊緣附測量尺; 防滑底座; 包含大頭針收納; 可捲; 防潑水; 防水; 其他
sv: Blockmattans funktioner: Bärväska/-fodral ingår; Dubbelsidiga markeringar; Hopfällbar; Upphängningshål; Värmetålig; Måttlinjaler på kanterna; Halkfri botten; Förvaring för nålar ingår; Rullbar; Vattentålig; Vattentät; Övrigt
ro-RO: Caracteristicile covorașului de blocare: Geantă/husă de transport inclusă; Marcaje pe ambele fețe; Pliabil; Orificii pentru agățare; Rezistent la căldură; Riglă de măsurare pe margini; Bază antiderapantă; Suport pentru ace inclus; Rulabil; Rezistent la apă; Impermeabil; Altele
el: Χαρακτηριστικά υποστρώματος δέσμευσης: Περιλαμβάνεται τσάντα/θήκη μεταφοράς; Σημάδια διπλής όψης; Αναδιπλούμενο; Οπές ανάρτησης; Ανθεκτικό στη θερμότητα; Χάρακες μέτρησης στις άκρες; Αντιολισθητική βάση; Περιλαμβάνεται αποθήκευση καρφιτσών; Τυλιγόμενο; Ανθεκτικό στο νερό; Αδιάβροχο; Άλλο
th: คุณสมบัติของแผ่นรองบล็อก: มีถุง/กระเป๋าสำหรับพกพา; มีเครื่องหมายสองด้าน; พับได้; รูแขวน; ทนความร้อน; ไม้บรรทัดวัดที่ขอบ; ฐานกันลื่น; มีที่เก็บเข็มหมุด; ม้วนได้; ทนน้ำ; กันน้ำ; อื่นๆ
de: Eigenschaften der Blockiermatte: Inklusive Tragetasche/Etui; Beidseitige Markierungen; Faltbar; Aufhängelöcher; Hitzebeständig; Lineale an den Kanten; Rutschfeste Unterseite; Inklusive Nadelaufbewahrung; Rollbar; Wasserabweisend; Wasserdicht; Sonstige
tr: Şekillendirme matı özellikleri: Taşıma çantası/kutusu dahil; Çift taraflı işaretler; Katlanabilir; Asma delikleri; Isıya dayanıklı; Kenarlarda ölçüm cetvelleri; Kaymaz taban; İğne saklama kutusu dahil; Rulo yapılabilir; Suya dayanıklı; Su geçirmez; Diğer
pl: Funkcje maty do blokowania: Torba / etui w zestawie; Dwustronne oznaczenia; Składane; Otwory do zawieszania; Odporne na wysokie temperatury; Miarki na krawędziach; Antypoślizgowa podstawa; Pojemnik na szpilki w zestawie; Zwijane; Wodoodporne; Pełna wodoodporność; Inne
da: Blokeringsmåttefunktioner: Bæretaske/-kuffert medfølger; Dobbeltsidede markeringer; Sammenklappelig; Ophængshuller; Varmebestandig; Målelinealer på kanterne; Skridsikker bund; Nåleopbevaring medfølger; Kan rulles sammen; Vandafvisende; Vandtæt; Andet
pt-BR: Recursos do tapete de bloqueio: Bolsa/estojo de transporte incluído; Marcações de dupla face; Dobrável; Furos para pendurar; Resistente ao calor; Réguas de medição nas bordas; Base antiderrapante; Armazenamento de alfinetes incluído; Enrolável; Resistente à água; À prova d'água; Outro
hu: Blokkoló szőnyeg jellemzői: Hordtáskával / tokkal; Kétoldalas jelölések; Összecsukható; Függesztőlyukak; Hőálló; Mérővonalzó a széleken; Csúszásmentes alap; Gombostűtartóval; Feltekerhető; Vízlepergető; Vízálló; Egyéb
es: Funciones de la esterilla para ahormar: Bolsa/estuche de transporte incluido; Marcas por ambos lados; Plegable; Agujeros para colgar; Resistente al calor; Reglas de medición en los bordes; Base antideslizante; Almacenamiento de alfileres incluido; Enrollable; Resistente al agua; Impermeable; Otro
sk-SK: Vlastnosti blokovacej podložky: Vrátane tašky/puzdra na prenášanie; Obojstranné značenie; Skladacie; Otvory na zavesenie; Tepelne odolné; Meracie pravítka na okrajoch; Protišmyková základňa; Vrátane úložného priestoru na špendlíky; Zrolovateľné; Vodoodolné; Vodotesné; Iné
sl-SI: Lastnosti podloge podloge: Vključena torba/kovček za nošenje; Obojestranske oznake; Zložljivo; Luknje za obešanje; Odporno na vročino; Merilno ravnilo na robovih; Nedrseča osnova; Vključeno shranjevanje bucik; Zložljivo v rolo; Vodoodbojno; Vodoodporno; Drugo
it: Funzionalità del tappetino di bloccaggio: Borsa/custodia per il trasporto inclusa; Marcature su entrambi i lati; Pieghevole; Fori per appenderlo; Resistente al calore; Righelli di misurazione sui bordi; Base antiscivolo; Custodia per spilli inclusa; Arrotolabile; Resistente all'acqua; Impermeabile; Altro
nl: Kenmerken blokkeermat: Inclusief draagtas/-koffer; Tweezijdige markeringen; Opvouwbaar; Ophanggaten; Hittebestendig; Meetlinialen op de randen; Antislip-onderkant; Inclusief pin-opberger; Oprolbaar; Waterafstotend; Waterdicht; Anders
lt-LT: Blokavimo kilimėlių ypatybės: Pridedamas transportavimo krepšys / dėklas; Dvipusės žymos; Sulankstomas; Skylės pakabinimui; Atsparus karščiui; Matavimo liniuotės kraštuose; Neslystantis pagrindas; Pridedama dėžutė smeigtukams; Susukamas; Atsparus drėgmei; Neperšlampamas; Kita
ja: ブロックマット機能: キャリングバッグ / ケース付属; 両面マーキング; 折りたたみ式; 吊り下げ穴; 耐熱性; エッジの測定定規; 滑り止めベース; ピン収納付属; 巻き取り式; 耐水性; 防水性; その他
fi: Pingotusmaton ominaisuudet: Kantokassi/-laukku mukana; Kaksipuoliset merkinnät; Taitettava; Ripustusreiät; Lämmönkestävä; Mittaviivaimet reunoilla; Liukumaton pohja; Neulasäilytys mukana; Rullattava; Vettähylkivä; Vedenpitävä; Muu
cs: Vlastnosti blokovací podložky: Včetně transportní tašky / pouzdra; Oboustranné značení; Skládací; Závěsné otvory; Tepelně odolné; Pravítka na okrajích; Protiskluzová základna; Včetně úložného prostoru na špendlíky; Rolovatelné; Voděodolné; Vodotěsné; Jiné
vi: Tính năng của thảm định hình: Bao gồm túi/hộp đựng; Đánh dấu hai mặt; Gấp gọn; Lỗ treo; Chịu nhiệt; Thước đo trên cạnh; Đế chống trượt; Bao gồm nơi cắm ghim; Cuộn lại được; Kháng nước; Chống thấm nước; Khác
pt-PT: Características dos tapetes de bloqueio: Saco/estojo de transporte incluído; Marcações de dupla face; Dobrável; Orifícios para pendurar; Resistente ao calor; Réguas de medição nas extremidades; Base antiderrapante; Armazenamento de alfinetes incluído; Enrolável; Resistente à água; À prova de água; Outros
nb: Funksjoner i blokkeringsmatte: Bæreveske/koffert inkludert; Dobbeltsidige markeringer; Sammenleggbar; Opphengshull; Varmebestandig; Målelinjaler på kantene; Sklisikker base; Nåleoppbevaring inkludert; Sammenrullbar; Vannavstøtende; Vanntett; Annet
en: Blocking mat features: Carrying bag/case included; Double-sided markings; Foldable; Hanging holes; Heat resistant; Measurement rulers on edges; Non-slip base; Pin storage included; Rollable; Water resistant; Waterproof; Other
zh-CN: 阻隔垫特点: 含便携袋/收纳盒; 双面标记; 可折叠; 挂孔; 耐热; 边缘带刻度尺; 防滑底座; 含大头针收纳盒; 可卷起; 防水; 防水; 其他